臺灣高雄地方法院刑事判決　　　　　　　100年度易字第926號
公　訴　人　臺灣高雄地方法院檢察署檢察官
被　　　告　賴子濰
選任辯護人　林夙慧律師
被　　　告　阮氏蓓
上列被告因毀棄損壞等案件，經檢察官提起公訴（99年度偵字第
26831 號），本院判決如下：
    主  文
賴子濰犯通姦罪，處有期徒刑肆月，如易科罰金，以新臺幣壹仟
元折算壹日；又犯毀損他人物品罪，處拘役伍拾日，如易科罰金
，以新臺幣壹仟元折算壹日。
阮氏蓓犯相姦罪，處有期徒刑肆月，如易科罰金，以新臺幣壹仟
元折算壹日。
    事  實
一、賴子濰原與盧涔佳為夫妻關係，為有配偶之人，因其等婚姻
    關係不睦，故於民國97年間起即因離婚案件涉訟，嗣於99年
    2 月2 日雙方協議離婚；而賴子濰於與盧涔佳前揭離婚案件
    涉訟期間之98年10月間，即私下與阮氏蓓交往而為男女朋友
    關係，阮氏蓓並因而於交往期間知悉賴子濰為有配偶之人。
    詎賴子濰與阮氏蓓竟分別基於通姦、相姦之犯意，於99年1
    月16日凌晨0 時50分許至2 時30分許間某時，在阮氏蓓位於
    高雄市○○區○○街114 號1 樓之租屋處發生姦淫行為1 次
    ，有配偶之賴子濰因而與阮氏蓓通姦1 次、阮氏蓓因而與有
    配偶之賴子濰相姦1 次。嗣因盧涔佳於同日凌晨2 時30分許
    ，自行撞開上開阮氏蓓租屋處之房門入內（所涉毀損及侵入
    住宅等罪，業經本院以99年度審簡字第4227號判處有罪確定
    ），見賴子濰與阮氏蓓同處一室，遂持其所有之數位相機欲
    將當時情形拍照蒐證，詎賴子濰為阻止盧涔佳繼續拍攝，明
    知若動手與盧涔佳爭搶該相機，可能導致該相機自盧涔佳手
    中脫落墜地導致毀損之結果，雖未達於欲使之發生之程度，
    竟仍基於縱使發生此等毀損結果仍不違反其本意之毀損不確
    定故意，上前與盧涔佳爭搶該相機，致該數位相機墜地而損
    壞。嗣盧涔佳於警方在場處理時，於該租屋處內取得衛生紙
    並交予警方，經DNA 型別鑑定結果顯示衛生紙中呈現賴子濰
    之精液反應，始因而查獲上情。
二、案經盧涔佳訴由高雄市政府警察局鳳山分局報告臺灣高雄地
    方法院檢察署檢察官偵查起訴。
    理  由
壹、證據能力部分：
一、按被告以外之人於審判外之言詞或書面陳述，除法律有規定
    者外，不得作為證據，刑事訴訟法第159 條第1 項定有明文
    。查證人即告訴人盧涔佳、證人即現場採證員警孔明輝、現
    場處理員警林彥維分別於警詢或偵查中檢察事務官詢問時之
    陳述均為傳聞證據，且證人盧涔佳、林彥維該等陳述與審判
    中陳述不符部分亦無較為可信之特別情況、證人孔明輝則未
    經於審理中傳訊到庭作證，亦即均無同法第159 條之2 之適
    用餘地，亦無同法第159 條之3 所規定之情事，是依前揭法
    條意旨，自均不具證據能力。惟被告以外之人於審判外之陳
    述，雖不得以之直接作為認定犯罪事實與否之證據，但非不
    得作為彈劾證據，用來爭執被告、證人之證明力（最高法院
    96年度臺上字第1497號判決意旨參照），附此敘明。
二、至被告賴子濰之辯護人主張卷附之精液衛生紙採證照片，及
    被告賴子濰、阮氏蓓交往過程之照片為告訴人所拍攝無證據
    能力，查就精液衛生紙照片部分（警卷三第3-4 頁），此為
    警方採證時所拍攝之照片，業經證人林彥維於審理中證述明
    確（院卷二第20頁），自屬警方於偵查犯罪時之正當手段；
    況按刑事訴訟法上之「證據排除原則」，其理論基礎來自於
    憲法上正當法律程序之實踐，意在防止偵查機關之濫權始不
    得已將偵查機關違法取得之證據加以排除，使人民免於遭受
    國家機關非法偵查之侵害，此與私人不法取證係基於私人之
    地位侵害私權利，應以請求民事損害賠償、訴諸刑事追訴、
    或其他法律救濟機制加以救濟之情形有別，是應認私人所取
    得之證據原則上並無證據排除原則之適用（最高法院97年度
    台上字第734 號判決意旨參照），故本件告訴人縱係以違法
    侵入住宅之方式取得該等精液衛生紙供警方採證鑑驗，亦與
    證據排除法則無關，則前揭警方就該等衛生紙所拍攝之照片
    自有證據能力。再就卷附之被告賴子濰、阮氏蓓交往過程照
    片部分（偵卷第89-93 頁），查該等照片所在之地點，均屬
    餐廳、服飾店、戶外休閒場所等公開場合，一般正常之人均
    能輕易察覺，告訴人將之以科技設備拍攝蒐證，屬至為正當
    且未侵害被告2 人任何隱私之行為，本與「私人不法取證」
    無關，自更無排斥其證據能力之理由。是被告賴子濰之辯護
    人據此主張該等照片無證據能力，應屬誤會。
三、末按被告以外之人於審判外之陳述，雖不符前4 條之規定，
    而經當事人於審判程序同意作為證據，法院審酌該言詞陳述
    或書面陳述作成時之情況，認為適當者，亦得為證據，刑事
    訴訟法第159 條之5 第1 項定有明文。查本案認定事實所引
    用之卷內其餘證據資料，除原已符同法第159 條之1 至第15
    9 條之4 規定、及法律另有規定等傳聞法則例外規定，而得
    作為證據外，並無證據證明係公務員違背法定程式所取得，
    而檢察官、被告賴子濰及其辯護人、被告阮氏蓓於本院行準
    備程序時，均同意其作為本案證據之證據能力，且本院審酌
    前揭陳述作成時之情況，並無違法取證之瑕疵，亦認以之作
    為證據為適當，是本件有關被告以外之人於審判外之言詞或
    書面陳述等供述證據，依前揭法條意旨，自均得為證據。
貳、實體部分：
一、訊據被告賴子濰、阮氏蓓固均坦承有於99年1 月16日凌晨0
    時50分許至2 時30分許間，共處於被告阮氏蓓位於高雄市○
    ○區○○街114 號1 樓之租屋處內，被告賴子濰亦不否認有
    與手持數位相機之告訴人發生拉扯之行為；惟其等均矢口否
    認有何通、相姦之犯行，被告賴子濰並矢口否認有何毀損之
    犯意。被告賴子濰辯稱：伊與阮氏蓓是普通朋友，當天晚上
    只是去阮氏蓓租屋處修指甲，沒有與阮氏蓓發生性行為，亦
    不是為了與盧涔佳爭搶相機才與盧涔佳發生拉扯，是因為盧
    涔佳要打伊才發生拉扯，不知道與盧涔佳拉扯會導致相機摔
    壞的結果云云；被告阮氏蓓則辯稱：伊與賴子濰是普通朋友
    ，當天晚上沒有與賴子濰發生性行為，且伊是在事發後才經
    賴子濰告知其為有配偶之人云云。經查：
  (一)被告賴子濰原與告訴人為夫妻關係，因其等婚姻關係不睦而
    於97年間起即因離婚案件涉訟，嗣於99年2 月2 日雙方協議
    離婚。而於離婚案件涉訟期間之99年1 月16日凌晨0 時50分
    許至2 時30分許間，被告賴子濰與被告阮氏蓓共處於被告阮
    氏蓓位於高雄市○○區○○街114 號1 樓之租屋處內，嗣於
    同日凌晨2 時30分許，告訴人自行撞開該住處之房門入內，
    見被告賴子濰、阮氏蓓共處一室，遂持其所有之數位相機向
    房間內拍照，而被告賴子濰則上前與告訴人發生拉扯，致該
    相機墜地而毀損，嗣告訴人於警方在場處理時，於該租屋處
    內取得衛生紙並交予警方，經DNA 型別鑑定結果衛生紙呈現
    被告賴子濰之精液反應等情，均經被告2 人所不否認（院卷
    一第38-39 、41-42 頁、院卷二第84-90 頁），並據證人林
    彥維、盧涔佳於審理中證述明確（院卷二第18-24 、26頁）
    ，且有被告賴子濰之戶籍資料查詢結果、刑案現場勘查採證
    報告表、刑事案件證物採驗紀錄表、採證照片、現場證物採
    證清單、數位相機毀損照片、內政部警政署刑事警察局（下
    稱刑事局）99年10月28日刑醫字第0990122152號DNA 型別鑑
    定書、本院97年度婚字第386 號和解筆錄、高雄市政府警察
    局鳳山分局100 年8 月3 日高市警鳳分偵字第1000017744號
    函暨所附110 報案紀錄單等在卷可查（警卷一第9 、15頁、
    警卷二第1 、20頁、警卷三第3-4 、10頁、偵卷二第3 、28
    -29 頁、院卷二第46、63-65 頁），並經本院依職權調閱本
    院97年度婚字第386 號離婚案件全卷核閱屬實，是此部份事
    實自已足堪認定。
  (二)通、相姦罪部分：
  1.經查，證人盧涔佳於偵查中業已提出被告2 人交往過程之照
    片，其並於審理中證稱：賴子濰與阮氏蓓交往很久，那些交
    往照片是伊在本件事發前幾個月前照的等語（院卷二第22、
    83頁），而被告阮氏蓓則於審理中供稱：照片是本件事發前
    3 個月的事，伊與賴子濰就是事發前3 個月左右認識的，伊
    與賴子濰有共同吃飯、聊天、逛街等語（院卷二第84-85 頁
    ），是被告2 人至遲於本件事發前3 月之98年10月間，即已
    相識並有一同出遊之情形乙節，自屬堪認屬實。而若進一步
    參以該等照片之內容，被告2 人於交往過程中並有一同挑選
    衣物、共同用餐、購買水果、相互勾手、擁抱、臉頰密接等
    行為（偵卷第89-93 頁），自與一般熱戀中之情侶無異，是
    被告2 人辯稱雙方僅屬普通朋友等語，本難遽信。況查，證
    人林彥維於審理中並證稱：當時伊接獲勤務單位通報有民眾
    需要協助，就與同事前往事發地點，盧涔佳在現場表示她要
    抓姦，伊就跟在盧涔佳身後，後來盧涔佳把房門踢開入內，
    伊問裡面的人說是否可以進去，裡面的賴子濰就說警方不可
    以進入，所以伊就在外面等待；伊不清楚賴子濰是不是屋主
    ，但既然他跳出來講，伊就覺得他應該是屋主，他當時並沒
    有說為何警方不可以進入，且因為當時他已經與盧涔佳發生
    爭吵，所以回答時也是大聲的說不可以等語（院卷二第18-1
    9 、21-22 頁），依此，若非被告賴子濰確與被告阮氏蓓有
    親密之關係，以其事發當日僅係前往消費之客人身分，殊難
    想像其何能於真正屋主被告阮氏蓓並未有何表示之時，即逕
    自以足使警方認為其屬該處屋主之態度斷然拒絕警方入內？
    是參諸前揭告訴人所提出之被告2 人交往照片、及被告賴子
    濰於事發現場對警方之態度，顯見被告2 人於事發當時確實
    關係匪淺，而屬熱戀中之男女朋友關係甚明。
  2.另本件確於被告阮氏蓓前揭租屋處內扣得沾有被告賴子濰精
    液之衛生紙乙節，業如前述。而證人盧涔佳亦於審理中證稱
    ：伊於96年間起就與賴子濰沒有發生性關係等語（院卷二第
    26頁），此並經被告賴子濰於偵查中供稱：伊與盧涔佳分居
    超過2 年等語所不否認（偵卷二第83頁），是其等2 人既已
    多年未有同居之事實，則該等沾有被告賴子濰精液之衛生紙
    ，亦應不致為證人盧涔佳刻意保存多年以供誣陷被告2 人之
    物；況被告賴子濰於審理中亦不否認該等衛生紙即為其於當
    日在該處擦拭精液時所用（院卷一第38頁、院卷二第87頁）
    ，是被告賴子濰於本件事發當日確實在被告阮氏蓓之租屋處
    有射精之情形，已屬明確。次查，證人林彥維於審理中證稱
    ：伊看到賴子濰與盧涔佳在爭吵時，賴子濰上衣有穿好，下
    半身只有穿內褲，內褲是三角型的等語（院卷二第19、22頁
    ），被告賴子濰亦於警詢及審理中均自承：伊當時有向在現
    場的警方說伊是去買春，阮氏蓓是賣春的女子等語（警卷一
    第5 頁、院卷二第88、90頁），是就上開證人與被告之供述
    ，可知除被告賴子濰當日確有射精外，以被告賴子濰於警方
    到場時下半身仍然僅著內褲、且當場對警方以「買春」此等
    指涉姦淫行為作為說詞，及被告2 人於事發當時之熱戀情形
    、又於凌晨時分共處一室等情互相推敲，則被告2 人於共處
    於該租屋處內之99年1 月16日凌晨0 時50分許至2 時30分許
    間某時，確有發生姦淫行為1 次乙節，自已足堪認定。
  3.至被告賴子濰雖以前揭情詞置辯，並辯稱：盧涔佳提出的照
    片中伊與阮氏蓓只是在開玩笑，且當時警方到場時伊並無衣
    著不整，對警方表示伊去買春則是一時情急之下未經思考說
    出的謊言，衛生紙上的精液是伊經阮氏蓓按摩後有生理反應
    才去廁所自慰云云。惟查，單觀諸前揭交往照片中，即有被
    告2 人於公眾場合席台階而坐、被告賴子濰之右臉並與被告
    阮氏蓓之嘴部距離不及10公分、且被告阮氏蓓並以雙手環繞
    被告賴子濰之頸部等情形（偵卷二第90頁左下方照片），本
    難認被告2 人有何「僅屬普通朋友」之關係；且其等經本院
    質以「開什麼玩笑會這麼做？」，既係供稱：「發生時間比
    較久了，忘了。」等語（院卷二第89頁），則其等若對當時
    該等動作之原因已不復記憶，又如何確認雙方僅係在「開玩
    笑」而得以此置辯？況且被告阮氏蓓並供稱：伊當時是在對
    賴子濰的臉吹風等語（院卷二第90頁），是其等既已達如此
    親密之關係，則「雙方僅屬普通朋友在開玩笑」云云，自難
    採信為真。次查，被告阮氏蓓固於審理時供稱：警方到場時
    賴子濰是穿著四角型的短褲，不是三角型的內褲等語（院卷
    二第22頁），惟查此除與證人林彥維前揭所述不符外，自被
    告賴子濰於審理中之供述：警員說伊是穿三角褲，但伊個人
    偏好四角內褲，當時穿的是四角內褲等語（院卷二第81頁）
    ，亦可知當時被告賴子濰下半身所穿著者確屬「內褲」、而
    非被告阮氏蓓所稱之「短褲」無疑，而被告賴子濰其時既係
    穿著內褲，又何能稱其自身「並未衣著不整」？再查，被告
    賴子濰固辯稱當場向警方稱其係前往該處買春係一時情急未
    經思考所為，然若其所辯實係前往該處修剪指甲等情屬實，
    無論對雙方而言均非何等違法之事，則被告賴子濰於「情急
    時」逕將事實澄清便是，斷無任何反而虛構不利自身名譽、
    且可能使被告阮氏蓓因而遭受法律制裁說詞之可能；況被告
    賴子濰經本院質之以此，又供稱：伊當時的想法是想說用買
    的就沒有罪等語（院卷二第90頁），足見其於對警方口出「
    買春」之時本已經過相當之思慮，更無反以不符事實又更不
    利之說法置辯之可能。換言之，被告賴子濰於事發後之第一
    時間既經思考而口出「買春」之說法，毋寧更應認實際上其
    當時所認知之事實即係「雙方已有發生姦淫行為」，始有將
    此事實經思考後謊稱對其自身較為有利之「買春行為」之可
    能。是自被告賴子濰此等供述，更足認被告2 人確有發生姦
    淫之事實甚明。至被告賴子濰另稱該等衛生紙上係其自慰之
    精液云云，經查被告賴子濰於偵查中歷經多次訊問均供稱：
    「（這些衛生紙是做何用途？）這些不是我的東西。」、「
    （有無在阮氏蓓的房間射精過？）沒有。」、「（告訴人當
    時在阮氏蓓的房間的浴室找到一些衛生紙是不是你使用過的
    ？）沒有。（為何上述的東西送檢驗，上面有你的精子反應
    ？）我沒有與阮氏蓓發生性行為。那可能是口水或是痰而已
    。」、「（衛生紙上的精液，如何解釋？）那應該是我的痰
    等之類的體液。」（偵卷二第18、82-83 、87頁），直至本
    院準備程序時始改辯稱上情，是其此部所辯亦難盡信。況被
    告賴子濰另於審理中供稱：在偵查中否認自慰是因為這件事
    很丟臉，伊不敢讓阮氏蓓知道伊會作這件事等語（院卷二第
    80頁），然其於前揭偵查訊問時，多數時間均未與被告阮氏
    蓓一同出庭應訊，在偵查不公開之情形下本難有何不能據實
    說明之狀況；且其於警方到場時下半身僅穿著內褲，已如前
    述，是其與被告阮氏蓓既能以此等不雅穿著共處一室，又何
    來不敢讓被告阮氏蓓知悉自慰之事之心態？是被告賴子濰前
    揭所辯，顯然均屬不足採信甚明。
  4.再就被告阮氏蓓所辯事發時不知被告賴子濰為有配偶之人部
    分，經查，其於偵查中既已供稱：「（你是否知道當時被告
    賴子濰與告訴人還沒離婚，婚姻關係還存續中？）我聽賴說
    他們夫妻已分居二年多，也說賴的財產被告訴人拿走了。我
    知道他們二人當時還沒有離婚」等語（偵卷二第17頁），是
    其於審理中改稱上情，是否足採本非無疑；且其於審理時供
    稱：賴子濰在警察走了之後才跟伊說那女的是他太太，他那
    時還向伊道歉等語置辯，經本院質以被告賴子濰為何道歉後
    ，其則供稱：賴子濰的意思是伊不知道他有太太，他對不起
    伊等語（院卷二第92頁），然其既稱被告賴子濰僅屬修指甲
    之客人，則被告賴子濰是否有配偶與其何干？又有何因此向
    其道歉之必要？是顯見被告阮氏蓓所執辯詞，顯然相互矛盾
    ，不足採信。況本件事發前，被告賴子濰與告訴人間之離婚
    訴訟甫於98年12月29日曾進行準備程序，並於99年2 月2 日
    庭期時以訴訟上和解之方式協議離婚，有各該庭期筆錄可證
    （院卷二第38-45 頁），可見本件事發時正屬被告賴子濰與
    告訴人該離婚訴訟緊鑼密鼓進行、雙方並已有隨時準備離婚
    心態之時，則以被告2 人關係之親密，被告阮氏蓓又何能諉
    稱對該訴訟之進行毫不知情？況被告賴子濰於偵查中又曾供
    稱：「（阮氏蓓有結婚嗎？）我聽她說她先生死掉了。」等
    語（偵卷二第87頁），顯見被告2 人交往時對彼此間之婚姻
    狀況相互均有所詢問、並得以知悉等情，自已灼然甚明。
  5.辯護人雖另以：上開衛生紙並未驗出被告阮氏蓓之體液，不
    足證明被告2 人有姦淫之行為等語為被告賴子濰置辯。惟查
    ，衛生紙為至廉之物，成本甚低且隨手可得，被告2 人本無
    竭其節省能事單用同一張衛生紙遍拭彼此分泌物之必要；且
    被告賴子濰於審理中並供稱：伊射精後先稍微用水洗，再用
    衛生紙擦等語（院卷二第87頁），是縱使被告賴子濰之生殖
    器原沾有被告阮氏蓓之體液，經沖洗後不復存在之可能性亦
    屬甚高，是該等衛生紙上雖未檢出被告阮氏蓓之體液，經核
    仍不足據為有利被告2 人之認定依據。至辯護人另稱證人盧
    涔佳之證詞前後矛盾不足採信部分，查本件認定被告2 人涉
    犯通姦、相姦犯行，除被告2 人亦不否認之部分外，就證人
    盧涔佳之證詞僅採認其關於「被告2 人交往已久」、「被告
    2 人交往照片係於事發前數月所照」、「已數年未與賴子濰
    發生性關係」等部分作為認定被告2 人此部犯罪之依據，而
    此等部分未見有何前後矛盾之情形；至於證人盧涔佳其餘所
    述，則未經本院採為認定犯罪之依據，縱有所前後齟齬亦與
    本院得心證之理由不生影響，併此敘明。
  (三)就毀損罪部分：
  1.查被告賴子濰固於本院審理時曾就該部犯行表示承認犯罪（
    院卷二第72頁），惟經本院確認其真意詢以：「你在拉扯時
    確實知道有可能導致相機摔壞？」，則答稱：「我不知道」
    等語（院卷二第91頁），且其亦始終辯稱係經告訴人作勢毆
    打始與告訴人發生拉扯，並非針對相機而為云云（院卷二第
    88頁），顯見其並未對毀損之主觀犯意有所承認，自難逕認
    其對於此部犯行業已自白，先予敘明。
  2.而被告賴子濰雖執此置辯，惟查，證人盧涔佳、林彥維分別
    於審理中證稱：當時賴子濰是上前搶伊的相機等語（院卷二
    第23頁）；伊有看到賴子濰手上拿著相機記憶卡等語（院卷
    二第19頁），被告阮氏蓓亦於偵查中供稱：盧涔佳拿著相機
    在拍伊，賴子濰就把相機搶過來而掉在地上等語（偵卷二第
    17頁），是其等均明確指出被告賴子濰之行為與相機有關，
    顯見被告賴子濰上前與告訴人拉扯之原因自始即係為爭搶該
    相機無訛，故被告賴子濰辯稱係遭告訴人作勢毆打云云，自
    難採信。另參以卷附之數位相機損壞照片（偵卷二第3 頁）
    ，可知該相機體積甚小，亦僅有手腕帶可供臨時防止掉落，
    是一般正常人對於若與他人爭搶該等相機可能導致該相機掉
    落地面並損壞此一結果難認無從知悉，故被告賴子濰辯稱不
    知此舉可能造成相機之損壞云云，亦難信為真。況且，被告
    賴子濰於審理中並自承：相機掉下去後伊與盧涔佳仍繼續扭
    來扭去等語（院卷二第88頁），是其於相機掉落地面後，既
    未立即停止其行為，反繼續與告訴人拉扯，則縱使其並無使
    該相機損壞結果發生之意欲，然此損壞之結果仍與其本意並
    無違背，是被告賴子濰對本件相機損壞之結果，自有不確定
    之故意甚明。
  (四)綜上所述，被告2 人所辯，經核均屬臨訟卸責之詞，不足採
    信，其等本件所為犯罪事證明確，均應予依法論科。
二、核被告賴子濰所為，係犯刑法第239 條前段之通姦罪及同法
    第354 條之毀損罪；被告阮氏蓓所為，係犯刑法第239 條後
    段之相姦罪。被告賴子濰所犯前揭2 罪間，犯意各別，行為
    互殊，應予分論併罰。爰審酌被告賴子濰事發時固然係與告
    訴人離婚訴訟進行之時，然於離婚前自仍應恪守法律上賦予
    配偶之義務，而被告阮氏蓓則介入他人之婚姻，並因而發生
    姦淫之行為，被告賴子濰更為阻止犯行曝光而毀損告訴人所
    有之相機，所為均有不該，且雖慮及被告賴子濰前無經法院
    論處有期徒刑之紀錄、被告阮氏蓓則前無任何前科，素行均
    尚稱良好，有臺灣高等法院被告前案紀錄表在卷可查，而本
    件通、相姦次數復僅有1 次，且被告賴子濰與告訴人間之婚
    姻關係在事發時實已名存實亡，故其犯行在情理上亦非惡性
    重大，惟被告2 人犯後均否認犯行，且就通、相姦部分均有
    前後反覆、隨證據之顯現而翻異供詞之情形，未見其等表達
    任何悔悟之意，是於犯罪後態度部分並無從為其有利之考量
    ，故本院認仍應予以薄懲，並斟酌被告2 人迄未有何賠償告
    訴人因本件犯行所受損害之意願等一切情狀，分別量處如主
    文所示之刑，並均諭知易科罰金之折算標準。
據上論斷，應依刑事訴訟法第299 條第1 項前段，刑法第239 條
、第354 條、第41條第1 項前段，刑法施行法第1 條之1 ，判決
如主文。
本案經檢察官吳書怡到庭執行職務。
中    華    民    國   100    年    8     月    24    日
                 刑事第九庭     法  官  黃沛文
以上正本證明與原本無異。
如不服本判決應於收受送達後10日內向本院提出上訴書狀，並應
敘述具體理由；如未敘述上訴理由者，應於上訴期間屆滿後20日
內向本院補提理由書（均須按他造當事人之人數附繕本）「切勿
逕送上級法院」。
中    華    民    國   100    年    8     月    24    日
                                書記官  吳智媚

附錄本判決論罪法條： 
中華民國刑法第239條
（通姦罪）
有配偶而與人通姦者，處1 年以下有期徒刑。其相姦者亦同。

中華民國刑法第354條
（毀損器物罪）
毀棄、損壞前二條以外之他人之物或致令不堪用，足以生損害於
公眾或他人者，處2 年以下有期徒刑、拘役或5 百元以下罰金。